# 请教陈版主，关于股权出资形成的股权溢价

提问人：shenjiyuan 时间：2020-07-27 14:43:00
陈版主：
您好，我们想请教关于股权出资形成的资本溢价如何处理。A公司使用对其他公司的长投对B公司进行增资。
经股东大会商定，出资金额按照 2019 年 9 月长投的账面价值确定（A和B同一控制），但是实际转让完成及会计处理时间是 2020 年 1 月。
B公司，根据 2019 年 9 月份确定的出资金额确认实收资本， 2019 年 10 月份至 2020 年 1 月长投的损益做为股本溢价。
请教陈版主，B公司收到股权出资的会计处理是否合适；以后期间B公司处置长投，股本溢价应该如何处理，转让价款与账面价值的差额是否直接进当期损益。

回答人：chenyiwei
对B公司而言，取得A的股权构成同一控制下合并，合并日为 2020 年 1 月。根据《企业会计准则第 2 号——长期股权投资（ 2014 年修订）》第五条规定，应以合并日A公司的账面净资产（包含过渡期损益对A公司净资产的影响金额）作为对A的长投成本，与增加的实收资本之间的差额计入资本公积——资本溢价。
后续B如果处置对A的长投，则资本溢价不做处理，处置损益按处置价款与上述长投账面价值之间的差额确定。该部分资本溢价可以用于转增资本。